ACORDAO-COMPLETO-2431255

ACÓRDÃO 11837/2020 ATA 37/2020 - PRIMEIRA CÂMARA

VISTOS, relatados e discutidos estes autos que tratam de atos de concessão de aposentadoria emitidos pela Diretoria de Inativos e Pensionistas do Exército;
ACORDAM os Ministros do Tribunal de Contas da União, reunidos em Sessão da 1ª Câmara, com fundamento no art. 71, inciso III, da Constituição Federal, nos arts. 1º, inciso V, e 39, inciso II, da Lei 8.443/1992, no art. 260, § 1º, do RI/TCU e ante as razões expostas pelo Relator, em:
9.1. considerar legais os atos de concessão de aposentadoria emitidos em favor dos ex-servidores Sueli do Rocio de Lara (XXX.448.399-XX) , Tania Maria Nascimento Valença (XXX.257.417-XX) , Ubirajara Valduga Vasseur (XXX.543.560-XX) e Vera Lucia Bastos da Fonseca (XXX.224.187-XX) , concedendo os respectivos registros;
9.2. considerar ilegal o ato de concessão de aposentadoria emitido em favor da ex-servidora Sueli Maria Todeschini (XXX.692.351-XX) , recusando o respectivo registro;
9.2.1. dispensar a devolução dos valores indevidamente recebidos até a data da ciência pela Diretoria de Inativos e Pensionistas do Exército do presente acórdão, com base no Enunciado 106 da Súmula da Jurisprudência do TCU;
9.2.2 determinar à Diretoria de Inativos e Pensionistas do Exército, com base no art. 45 da Lei 8.443/1992, que:
9.2.2.1. faça cessar, no prazo de 15 (quinze) dias, os pagamentos decorrentes do ato impugnado, promovendo a imediata adequação da parcela referente à incorporação de quintos nos proventos da inativa Sueli Maria Todeschini, consoante a modulação conferida pelo STF no âmbito do RE 638.115, comunicando ao Tribunal as providências adotadas, nos termos dos arts. 262, caput, do RI/TCU, e 8º, caput, da Resolução TCU 206/2007; 
9.2.2.2. emita novo ato de aposentadoria, livre da irregularidade apontada, submetendo-o ao TCU, no prazo de 30 (trinta) dias, consoante os arts. 262, § 2º, do Regimento Interno do TCU e 19, § 3º, da Instrução Normativa TCU 78/2018;
9.2.2.3. comunique à interessada cujo ato foi apreciado pela ilegalidade o teor desta decisão, alertando-a de que o efeito suspensivo proveniente da interposição de eventual recurso não a exime da devolução dos valores percebidos indevidamente após a respectiva notificação, caso o recurso não seja provido;
9.2.2.4. no prazo de 30 (trinta) dias, contados da ciência desta decisão, envie a este Tribunal documentos comprobatórios de que a interessada cujo ato teve o registro negado está ciente da presente deliberação.

Atos de concessão de aposentadoria emitidos pela Diretoria de Inativos e Pensionistas do Exército. Apreciação para fins de registro.

Primeira Câmara

3. Interessados: Sueli Maria Todeschini (XXX.692.351-XX); Sueli do Rocio de Lara (XXX.448.399-XX); Tania Maria Nascimento Valença (XXX.257.417-XX); Ubirajara Valduga Vasseur (XXX.543.560-XX); Vera Lucia Bastos da Fonseca (XXX.224.187-XX).

13.1. Ministros presentes: Walton Alencar Rodrigues (Presidente), Benjamin Zymler, Bruno Dantas e Vital do Rêgo (Relator).
13.2. Ministros-Substitutos presentes: Augusto Sherman Cavalcanti e Weder de Oliveira.

VITAL DO RÊGO

Adoto como relatório, com os devidos ajustes de forma, a instrução elaborada no âmbito da Secretaria de Fiscalização de Pessoal (peça 10) , com a qual se manifestou de acordo o corpo gerencial daquela unidade técnica especializada (peça 11) , a seguir transcrita:
INTRODUÇÃO
1.	Trata-se de atos de concessão inicial de aposentadoria de Sueli do Rocio de Lara, Sueli Maria Todeschini, Ubirajara Valduga Vasseur, Vera Lúcia Bastos da Fonseca e Tania Maria Nascimento Valença, ex-servidores da Diretoria de Inativos e Pensionistas (Comando do Exército) .
2.	Os atos foram submetidos, para fim de registro, à apreciação do Tribunal de Contas da União (TCU) , de acordo com o art. 71, inciso III, da Constituição Federal. O cadastramento e a disponibilização ao TCU ocorreram por intermédio do Sistema de Apreciação e Registro de Atos de Admissão e Concessões, na forma dos arts. 2º, caput e incisos I a VI, e 4º, caput, da Instrução Normativa - TCU 78/2018.
EXAME TÉCNICO
a) ato de Sueli do Rocio de Lara
3.	A servidora Sueli do Rocio de Lara aposentou-se, em 11/9/2015, no cargo de professora do ensino básico, técnico e tecnológico, com proventos integrais, com base no artigo 6º da Emenda Constitucional 41/2003, combinado com o §5º do artigo 40 da Constituição Federal, que permite a redução em cinco anos dos requisitos de idade e tempo de contribuição para o professor que comprovar tempo de efetivo exercício das funções de magistério na educação infantil e no ensino fundamental e médio (peça 2, p. 1) .
4.	No quadro de discriminação das funções comissionadas exercidas pela servidora para a incorporação de quintos, constam períodos exercidos após a data de publicação da Lei 9.624/1998, ocorrida em 8/4/1998. No entanto, tanto no ato de aposentadoria como no contracheque atual da inativa, verifica-se que a servidora não recebe rubrica referente aos quintos, estando regular os proventos (peça 2, p. 1) . 
5.	Diante do exposto, o ato de aposentadoria da Sra. Sueli do Rocio de Lara pode ser apreciado pela legalidade. 
b) ato de Sueli Maria Todeschini 
b.1) Incorporação de quintos/décimos após data limite
6.	A servidora Sueli Maria Todeschini aposentou-se, em 3/12/2015, no cargo de professora do ensino básico, técnico e tecnológico, com proventos integrais, com base no artigo 6º da Emenda Constitucional 41/2003 combinado com o §5º do artigo 40 da Constituição Federal (peça 2, p. 1) .
7.	No ato de aposentadoria consta a incorporação de 10/10 de FG-4. No entanto, considerando o quadro de discriminação dos tempos exercidos em funções comissionadas, até 8/4/1998, a servidora teria apenas 2 anos, 8 meses e 3 dias de tempo de serviço exercido na função FG-4.
8.	Este Tribunal tem firme entendimento sobre a ilegalidade da incorporação de quintos, com fundamento no art. 62-A da Lei 8.112/1990, c/c os arts. 3º e 10º da Lei 8.911/1994 e art. 3º da Lei 9.624/1998, decorrente de exercício de função de direção, chefia ou assessoramento, de cargo de provimento em comissão ou de natureza especial após 1998, uma vez que esta Corte de Contas considera que a incorporação da vantagem somente é possível até a data de publicação da Lei 9.624/1998, ocorrida em 8/4/1998 (Acórdão 1972/2017-TCU-Plenário, da lavra do Ministro Bruno Dantas e 1939/2019-1ª Câmara, de autoria do Ministro Vital do Rego) .
9.	O Supremo Tribunal Federal (STF) , ao apreciar o Recurso Extraordinário (RE) 638.115/Ceará, que teve repercussão geral, deixou assente que as decisões judiciais ou atos emanados pelos poderes Executivo, Legislativo ou Judiciário que determinaram a incorporação de quintos/décimos no período compreendido entre a edição da Lei 9.624/1998 até a edição da Medida Provisória 2.225-45/2001 carecem de fundamento legal e, portanto, violam o princípio da legalidade previsto na Constituição Federal.
10.	 Ressalta-se que, ao modular os efeitos da referida decisão, inicialmente, o STF, em sede de embargos de declaração julgados em 30/6/2017, havia entendido que o pagamento da referida parcela deveria ser cessado em qualquer hipótese, aplicando-se tal entendimento até mesmo para os servidores que obtiveram o direito à incorporação assegurado por decisão judicial transitada em julgado, sem a necessidade de ação rescisória.
11.	 No entanto, em novo julgamento realizado em 18/12/2019, o STF acolheu parcialmente os embargos de declaração, com efeitos infringentes, para reconhecer indevida a cessação imediata do pagamento da parcela quando fundado em decisão judicial transitada em julgado. Já no caso daqueles que recebem os Quintos em virtude de decisões administrativas ou decisões judiciais sem trânsito em julgado, modulou os efeitos da decisão para manter o pagamento da parcela até a sua absorção integral por quaisquer reajustes futuros concedidos aos servidores.
12.	 Tendo em vista que o referido decisum ainda não transitou em julgado, este Tribunal tem considerado ilegal o pagamento da referida parcela e determinado às Unidades Jurisdicionadas que adotem as medidas necessárias à regularização dos pagamentos indevidos de acordo com a modulação dos efeitos realizada pelo STF nos autos do RE 638.115/CE, a exemplo dos Acórdão 659/2020-TCU-Primeira Câmara, relatado pelo Ministro Walton Alencar Rodrigues, e 622/2020-TCU- 2ª Câmara, relatado pelo Ministro Aroldo Cedraz.
13.	 Desta forma, o ato de aposentadoria da Sra. Sueli Maria Todeschini está ilegal, haja vista a incorporação de parcela de quintos que tive amparo em funções comissionadas exercidas após a vigência da Lei 9.624/1998. 
14.	 Ressalta-se que o ato de aposentadoria em exame deu entrada no TCU em 9/3/2016, ou seja, há menos de cinco anos, não sendo aplicável, portanto, o procedimento de contraditório e ampla defesa determinado pelo Acórdão 587/2011-TCU-Plenário, Ministro-Relator Valmir Campelo.
c) ato de Tania Maria Nascimento Valença
15.	 A servidora Tania Maria Nascimento Valença aposentou-se, em 11/9/2015, no cargo de tecnologista sênior, com proventos integrais, com base no artigo 3º da Emenda Constitucional 47/2005 (peça 2, p. 2) .
16.	 No ato de aposentadoria consta a averbação de tempo insalubre no total de 1 ano, 10 meses e 6 dias.
17.	 Em relação à contagem ponderada de tempo prestado em atividades consideradas de risco, perigosas ou insalubres, o TCU, nos termos do Acórdão 2008/2006-TCU-Plenário, de relatoria do Ministro Walton Alencar Rodrigues, em consonância com o posicionamento adotado pela Suprema Corte, passou a reconhecer essa possibilidade ao servidor que exerceu, como celetista, no serviço público, atividades dessa natureza no período anterior à vigência da Lei 8.112/1990. 
18.	 Para esse fim, este Tribunal tem aceitado a averbação realizada de ofício pelo órgão/entidade de origem quando se trata de cargo cujas atribuições, presume-se, envolvam risco para a higidez física do profissional, como, por exemplo, médico, odontólogo e enfermeiro. No entanto, para ocupantes de outros cargos, em especial aqueles de natureza eminentemente administrativa, é indispensável a apresentação de certidão emitida pelo INSS ou, alternativamente, de laudo oficial que efetivamente comprove a existência de risco à integridade física do servidor ou a presença de agentes nocivos à sua saúde no local de trabalho (e.g. Acórdão 911/2014-TCU-Plenário, de relatoria do Ministro Benjamin Zymler) .
19.	 Assim, como não se pode presumir que o cargo ocupado pela servidora (tecnologista) envolvia risco à saúde, está ilegal a averbação do tempo insalubre. Observa-se que a servidora se aposentou com 60 anos de idade e tempo total de contribuição de 38 anos, 8 meses e 25 dias. Excluindo-se o tempo insalubre, restam ainda 36 anos, 10 meses e 19 dias de tempo de contribuição. 
20.	 Desta forma, mesmo com a exclusão do tempo insalubre, a servidora atende aos requisitos para a aposentadoria com base no artigo 3º da Emenda Constitucional 47/2005, podendo o ato ser apreciado pela legalidade. 
d) ato de Ubirajara Valduga Vasseur
21.	 No TC Processo 030.670/2014-4, o servidor Ubirajara Valduga Vasseur teve ato de concessão inicial considerado prejudicado por inépcia, uma vez que o campo de "tempo de efetivo exercício do magistério" não havia sido preenchido (peça 3) . Em consequência, a Unidade Jurisdicionada encaminhou o ato em exame neste processo, que está devidamente preenchido.
22.	 O servidor Ubirajara Valduga Vasseur aposentou-se, em 6/11/2013, no cargo de professor do ensino básico, técnico e tecnológico, com proventos integrais, com base no artigo 6º da Emenda Constitucional 41/2003 combinado com o §5º do artigo 40 da Constituição Federal, que permite a redução em cinco anos dos requisitos de idade e tempo de contribuição para o professor que comprovar tempo de efetivo exercício das funções de magistério na educação infantil e no ensino fundamental e médio (peça 2, p. 2) .
23.	 Os décimos incorporados consideraram apenas o período anterior à publicação da Lei Lei 9.624/1998. Diante do exposto, não foram detectadas irregularidades na aposentadoria do interessado, que pode ser apreciada pela legalidade.
e) ato de Vera Lúcia Bastos da Fonseca
24.	 A servidora Vera Lúcia Bastos da Fonseca aposentou-se, em 11/9/2015, no cargo de professora do ensino básico, técnico e tecnológico, com proventos integrais, com base no artigo 6º da Emenda Constitucional 41/2003 combinado com o §5º do artigo 40 da Constituição Federal (peça 2, p. 2-3) .
25. Ressalta-se que, embora a Unidade Jurisdicionada tenha preenchido o quadro de discriminação das funções comissionadas exercidas pela servidora, todas após a data limite de 8/4/1998, a servidora não possui quintos/décimos incorporados (peça 2, p. 2-3) .
26.	 Diante do exposto, não se vislumbrou irregularidade no ato de aposentadoria, que pode ser apreciado pela legalidade. 
CONCLUSÃO
27.	 Em razão do exposto e tendo em vista as análises realizadas nos atos de concessão inicial de aposentadoria de Sueli do Rocio de Lara, Tania Maria Nascimento Valença, Ubirajara Valduga Vasseur e Vera Lúcia Bastos da Fonseca, esta Unidade Técnica considera que os atos em tela podem receber a chancela de legalidade e o registro por esta Egrégia Corte. 
28.	 Ressalta-se que a servidora Tania Maria Nascimento Valença atende aos requisitos para a aposentadoria com base no artigo 3º da Emenda Constitucional 47/2005, mesmo com a exclusão do tempo insalubre, e que as servidoras Sueli do Rocio de Lara e Vera Lúcia Bastos da Fonseca não possuem quintos incorporados.
29.	 Esta Unidade Técnica considera que o ato de concessão inicial de aposentadoria de Sueli Maria Todeschini deve ser apreciado pela ilegalidade, em razão da incorporação de quintos após a data limite de 8/4/1998, contrariando jurisprudência desta Corte de Contas e do Supremo Tribunal Federal.
30.	 Registre-se que a análise deste processo levou em conta os dispositivos da Resolução TCU 315/2020.
PROPOSTA DE ENCAMINHAMENTO
31. Ante o exposto, conforme o preceituado no artigo 71, inciso III, da Constituição Federal de 1.988; c/c os artigos. 1º, inciso V, e 39, inciso II, da Lei nº 8.443/1992, c/c os artigos 1º, inciso VIII, 260, §§ 1º, 2º e 4º, do Regimento Interno/TCU, e tomando por base as informações prestadas pelo órgão de controle interno e as verificações feitas pela unidade técnica, na forma prevista no artigo 260, caput, do referido Regimento, propõe-se: 
a) considerar legais os atos de concessão inicial de aposentadoria de Sueli do Rocio de Lara (CPF XXX.448.399-XX) , Tania Maria Nascimento Valença (CPF XXX.257.417-XX) , Ubirajara Valduga Vasseur (CPF XXX.543.560-XX) e Vera Lúcia Bastos da Fonseca (CPF XXX.224.187-XX) , com a ressalva, no tocante à servidora Tania Maria Nascimento Valença, que a inativa atende aos requisitos para a aposentadoria com base no artigo 3º da Emenda Constitucional 47/2005, mesmo com a exclusão do tempo insalubre, e que as inativas Sueli do Rocio de Lara e Vera Lúcia Bastos da Fonseca não possuem quintos incorporados;
b) considerar ilegal e negar o registro do ato de concessão inicial de aposentadoria de Sueli Maria Todeschini (CPF XXX.692.351-XX) ;
c) dispensar o ressarcimento das quantias indevidamente recebidas de boa-fé, nos termos da Súmula TCU n. 106;
d) determinar à Diretoria de Inativos e Pensionistas (Comando do Exército) , com fundamento no inciso I do art. 4º da Resolução TCU 315/2020, que adote medidas para:
d.1) no prazo de quinze dias, fazer cessar os pagamentos decorrentes do ato impugnado por esta Corte de Contas, sob pena de responsabilidade solidária da autoridade administrativa omissa, adequando a parcela referente à incorporação de quintos conforme modulado pelo STF no âmbito do RE 638.115, comunicando ao Tribunal as providências adotadas, nos termos dos arts. 262, caput, do RI/TCU, e 8º, caput, da Resolução TCU 206/2007;
d.2) no prazo de trinta dias, emita novo ato, livre da irregularidade apontada, e o submeta ao TCU pelo Sistema e-Pessoal, nos termos dos arts. 262, § 2º, do Regimento Interno desta Corte e 19, § 3º, da Instrução Normativa TCU 78/2008;
d.3) dê ciência, no prazo de 15 (quinze) dias, do inteiro teor desta deliberação à interessada, alertando-a de que o efeito suspensivo proveniente da interposição de eventuais recursos junto ao TCU não a exime da devolução dos valores percebidos indevidamente após a respectiva notificação, caso esses não sejam providos; e
d.4) encaminhar ao Tribunal, no prazo de 30 (trinta) dias contados da ciência da decisão, documento apto a comprovar que a interessada tomou conhecimento do acórdão.
O Ministério Público, representado nos autos pelo Procurador Dr. Sérgio Ricardo Costa Caribé manifestou-se de acordo com a proposição da unidade técnica (peça 12) . 
É o Relatório.

não há.

Procurador Sergio Ricardo Costa Caribé.

APOSENTADORIA. INCORPORAÇÃO DE QUINTOS, POR ATO ADMINISTRATIVO, REFERENTE A FUNÇÕES COMISSIONADAS EXERCIDAS EM PERÍODOS POSTERIORES À VIGÊNCIA DA LEI 9.624/1998, EM DISSONÂNCIA COM A ATUAL JURISPRUDÊNCIA DO STF E DO TCU. SUPERVENIÊNCIA DA MODULAÇÃO DE EFEITOS NA DECISÃO PROFERIDA NO RE 638.115/CE. CONVERSÃO DA RUBRICA DE QUINTOS, CONCEDIDA COM BASE NO EXERCÍCIO DE FUNÇÕES APÓS 8/4/1998, EM PARCELA COMPENSATÓRIA A SER ABSORVIDA POR QUAISQUER REAJUSTES E REESTRUTURAÇÕES DE CARREIRA SUPERVENIENTES. LEGALIDADE DE QUATRO ATOS. ILEGALIDADE DE UM ATO. DETERMINAÇÕES.

APOSENTADORIA (APOS)

Secretaria de Fiscalização de Pessoal (Sefip).

Aprecia-se, nesta oportunidade, atos de concessão de aposentadoria emitidos pela Diretoria de Inativos e Pensionistas do Exército em favor dos ex-servidores Sueli Maria Todeschini, Sueli do Rocio de Lara, Tania Maria Nascimento Valença, Ubirajara Valduga Vasseur e Vera Lucia Bastos da Fonseca. 
A Sefip, ao analisar os atos em apreço, propõe considerar legais os atos emitidos em favor de Sueli do Rocio de Lara, Tania Maria Nascimento Valença, Ubirajara Valduga Vasseur e Vera Lucia Bastos da Fonseca. No entanto, para o ato emitido em favor de Sueli Maria Todeschini, a unidade técnica propõe considerar ilegal a concessão, em razão da incorporação de quintos em período posterior a 8/4/1998 eis que nessa condição, está em desacordo com o entendimento desta Corte de Contas e do Supremo Tribunal Federal - STF. Nesse último caso, a Sefip propõe que a parcela percebida a título de quintos seja adequada nos termos da modulação de efeitos conferida no julgamento do RE 638.115/CE.
Preliminarmente vale dizer que os atos em questão foram disponibilizados ao TCU há mesmo de 5 anos, situação que, à luz do entendimento firmado a partir da prolação do Acórdão 587/2011-TCU-Plenário, dispensa a oitiva do interessado no ato.
O Ministério Público junto ao TCU ratifica o encaminhamento proposto pela Sefip.
-II-
Registro minha concordância integral com a proposta formulada pela unidade técnica, aquiescida pela manifestação do MPTCU, razão pela qual acolho os pareceres precedentes por seus próprios fundamentos, valendo-me, para tanto, da técnica da motivação per relationem, nos termos do art. 2º, § 3º, do Decreto 9.830, de 10 de junho de 2019, sem prejuízo de tecer os comentários a seguir.
De início, no que diz respeito aos atos emitidos em favor de Sueli do Rocio de Lara, Tania Maria Nascimento Valença, Ubirajara Valduga Vasseur e Vera Lucia Bastos da Fonseca, observo que não há, nas referidas concessões, irregularidades que possam macular os respectivos registros. Por tal razão entendo que os atos referidos podem receber a chancela da legalidade.
Quanto ao ato emitido em favor de Sueli Maria Todeschini, destaco que a Portaria 502, da Diretoria de Civis, Inativos, Pensionistas e Assistência Social do Exército, publicada no DOU de 03/12/2015 (seção 2) , assim dispôs:
PORTARIA N° 502-DCIPAS/SDIR PC, DE 30 DE NOVEMBRO DE 2015
O DIRETOR DE CIVIS, INATIVOS, PENSIONISTAS E ASSISTÊNCIA SOCIAL, no uso da competência que lhe foi sub-delegada pelo Comandante do Exército, por meio da Portaria no 1.495, de 11 de dezembro de 2014, resolve:
CONCEDER Aposentadoria aos servidores:
 (...) 
10) SUELI MARIA TODESCHINI
MATRÍCULA SIAPE: 0.059.816
LOTAÇÃO: Colégio Militar de Brasília (11a RM) 
CARGO: Professor de Ensino Básico, Técnico e Tecnológico, classe "D IV", nível 4, (NS) - MAG
CÓDIGO SISAC: 332402
REGIME DE TRABALHO: DE
UORG de Vinculação: Cmdo 11ª  RM - SSIP/11
FUNDAMENTO DA APOSENTADORIA: Artigo 6º, incisos I a IV, da Emenda Constitucional nº  41, de 19 de dezembro de 2003, combinado com o § 5º, do artigo 40, da Constituição Federal. Com Especialização mais RSC II, equivalente a Mestrado, e com 10/10 (dez décimos) da FG.4, transformados em Vantagem Pessoal Nominalmente Identificada (VPNI) , com base no § 1°, do artigo 15, da Lei n° 9.527/97.
No entanto, ao se verificar o quadro "discriminação dos tempos em funções comissionadas", constante do ato de peça 5, observo que a interessada ocupou a função FG-4 nos seguintes períodos:
	Antes de 8/4/1998
	FG.4
	03/03/1992
	02/12/1993
	01a 08m 25d

	FG.4
	01/02/1994
	01/01/1995
	00a 11m 01d

	Após 8/4/1998
	FG.4
	05/02/1999
	24/08/2007
	08a 06m 15d

	FG.3
	25/08/2007
	20/10/2011
	04a 01m 21d

	FG.4
	21/05/2011
	17/08/2015
	04a 02m 22d

Com isso, de acordo com as informações prestadas pela Diretoria de Inativos e Pensionistas do Exército no ato de peça 5, a interessada não ocupou a função FG-4 por pelo menos 5 anos em períodos anteriores a 8/4/1998, para poder incorporar os 10/10 da referida função.    
Nesse caso, contudo, ressalto que o STF, no julgamento do RE 638.115/CE, a despeito de considerar inconstitucionais as incorporações de quintos referentes ao exercício de funções após 8/4/1998, modulou a decisão de forma a permitir que, no caso de concessões administrativas, tais parcelas não sejam imediatamente suprimidas dos vencimentos e proventos dos interessados. 
Nessa situação, a modulação de efeitos conferida pela Suprema Corte permitiu a conversão dos quintos incorporados após 8/4/1998 em parcela compensatória a ser absorvida por quaisquer reajustes e reestruturações futuras. Assim, cabe determinação à Diretoria de Inativos e Pensionistas do Exército para que proceda o destaque da parcela excedente de "quintos" incorporados pela interessada, relativa ao exercício da função FG-4 posteriormente a 8/4/1998, transformando-a em parcela compensatória a ser absorvida por quaisquer reajustes futuros, consoante decidido pelo Supremo Tribunal Federal na modulação de efeitos conferida no âmbito do Recurso Extraordinário 638.115. 
Considerando essa ordem de ideias, o ato emitido em favor da Sra. Sueli Maria Todeschini não reúne condições para receber a chancela da legalidade.
Ante o exposto, VOTO para que seja adotada a minuta de acórdão que ora trago ao exame deste Colegiado.
TCU, Sala das Sessões Ministro Luciano Brandão Alves de Souza, em 20 de outubro de 2020.
Ministro VITAL DO RÊGO 
Relator